【裁判字號】    97,易緝,38
【裁判日期】    970630
【裁判案由】    竊盜
【裁判全文】
臺灣士林地方法院刑事判決              97年度易緝字第38號
公  訴  人  臺灣士林地方法院檢察署檢察官
被      告  乙○○
                    （另案現於臺灣臺北監獄執行中）
上列被告因竊盜案件，經檢察官提起公訴（96年度偵字第10348
號），被告於準備程序就被訴事實為有罪之陳述，本院裁定依簡
式審判程序審理，並判決如下：
    主  文
乙○○共同攜帶兇器竊盜，處有期徒刑玖月，減為有期徒刑肆月
又拾伍日，如易科罰金，以新臺幣壹仟元折算為壹日，扣案如附
表編號第8 號尖嘴剪刀（電纜剪）壹支、第10號手套貳雙均沒收
。
    事  實
一、乙○○前因竊盜電纜線案件，經臺灣基隆地方法院於民國96
    年6 月21日以96年度易字第330 號判決處有期徒刑6 月、7
    月、8 月確定；再因竊盜案件，經本院於96年12月21日以96
    年度簡字第976 號判決處有期徒刑6 月確定；上開罪行經本
    院裁定減刑並定應執行刑1 年3 月，現正於臺灣臺北監獄執
    行中（未構成累犯）。猶不知悔改，與曾義燦（已由本院另
    行審結）基於意圖為自己不法所有之犯意聯絡，於96年4 月
    13日，由曾義燦駕駛友人魏嘉宏（另為不起訴處分）租用之
    車牌號碼DD-1620 號自小客車搭載乙○○前往基隆市，並於
    戴上手套後，持附表編號第8 號之客觀上具危險性，可供兇
    器使用之尖嘴剪刀（電纜剪）1 支，前往基隆市竊取電纜線
    1 批，得手後由乙○○戴著手套協助曾義燦將該批電纜線搬
    上車，再由曾義燦開車載乙○○回臺北縣汐止市○○○路35
    9 巷5 號6 樓乙○○住處巷口，嗣乙○○下車後，曾義燦獨
    自將上揭車輛開至臺北縣汐止市○○路○ 段228 巷31弄95號
    林肯大郡金龍特區社區地下2 樓停車場，曾義燦即召喚住於
    該社區內5 樓之不知情友人魏嘉宏，再由魏嘉宏電話召喚不
    知情之林秋逢（另為不起訴處分）共同前往該停車場內，剝
    開電纜線取出金屬線，交曾義燦變賣獲利。嗣於同日下午3
    時23分許，經社區居民發覺有異報警，始循線查獲，並扣得
    電線塑膠外皮1 批及附表所示之工具1 批。
二、案經臺北縣政府警察局汐止分局報告臺灣士林地方法院檢察
    署檢察官偵查起訴。
    理  由
一、本件被告乙○○所犯之攜帶兇器竊盜罪，並非死刑、無期徒
    刑、最輕本刑為3 年以上有期徒刑之罪或高等法院管轄第一
    審案件，其於準備程序進行中，先就被訴事實為有罪之陳述
    ，經告知其簡式審判程序之旨，並聽取公訴人及被告之意見
    後，本院依刑事訴訟法第273 條之1 第1 項之規定，裁定進
    行簡式審判程序。又簡式審判程序之證據調查，依刑事訴訟
    法第273 條之2 規定，不受同法第159 條第1 項審判外陳述
    排除之限制，再被告對於卷內之各項證據，均同意有證據能
    力，故卷內所列之各項證據，自得作為證據，先予敘明。
二、上開事實，業據被告乙○○於本院審理時坦承不諱，核與證
    人張國賓於警詢、證人甲○○於警詢、偵查中及證人魏嘉宏
    於偵查中陳述之情節相符（詳偵查卷第13 至14 、18至20、
    67至68及84頁）。又員警自臺北縣汐止市○○路○ 段228 巷
    31弄95號林肯大郡金龍特區社區地下2 樓停車場尋獲1 只工
    具箱，自其內之手套塑膠袋處所取得之指紋，經內政部警政
    署刑事警察局鑑驗結果，與該局檔存乙○○指紋卡之左環指
    指紋相符，有該局96年6 月1 日刑紋字第0960081785號鑑驗
    書1 紙附卷可查，並有證物清單1 紙、勘察相片3 幀、現場
    照片16幀及扣案之附表編號第8 號尖嘴剪刀（電纜剪）1 支
    、第10號手套2 雙足資佐證（詳偵查卷第23至29、31至36、
    39至42及82頁）。綜上事證，足認被告之自白與事實相符，
    可以採信，本案事證至為明確，被告犯行堪予認定，自應依
    法論科。
三、按刑法第321 條第1 項第3 款之攜帶兇器竊盜罪，所稱兇器
    ，其種類並無限制，凡客觀上足對人之生命、身體、安全構
    成威脅，具有危險性之兇器均屬之，且祇須行竊時攜帶此種
    具有危險性之兇器為已足，並不以攜帶之初有行兇之意圖為
    必要，最高法院79年臺上字第5253號判例可為參照。經查，
    本件共犯曾義燦所持以行竊之附表編號第8 號尖嘴剪刀（電
    纜剪）1 支，質地堅硬，客觀上已足對人之生命、身體、安
    全構成威脅，具有危險性，自屬刑法第321 條第1 項第3 款
    所稱之兇器無疑。核被告乙○○所為係犯刑法第321 條第1
    項第3 款之攜帶兇器竊盜罪。被告乙○○與曾義燦間，就上
    開犯罪之實行，有犯意聯絡及行為分擔，為共同正犯。爰審
    酌被告年輕力壯，理應奮發向上，不應干犯本案犯行，惟念
    其犯後坦承犯行，及其並非下手實施竊盜行為之人、分得贓
    款為新臺幣2 千元等一切情狀，量處如主文所示之宣告刑。
    又被告犯罪在96年4 月24日之前，且無中華民國九十六年罪
    犯減刑條例第5 條所定不得減刑之情形（被告係於減刑條例
    96年7 月16日施行後之97年6 月3 日始經本院發布通緝，並
    於同年6 月5 日為警緝獲），應依中華民國九十六年罪犯減
    刑條例第2 條第1 項第3 款減其宣告刑二分之一，並依同條
    例第9 條之規定，諭知易科罰金之折算標準。末查，扣案之
    附表編號第8 號尖嘴剪刀（電纜剪）1 支、編號第10號手套
    之其中2 雙為被告乙○○及共犯曾義燦共同行竊所用之物，
    且為共犯曾義燦所有供本件犯罪所用之物，業為被告乙○○
    與共犯曾義燦供承在案，爰依法宣告沒收。至其他扣案如附
    表所示之物品及附表編號第10號之另外2 雙手套，雖亦為共
    犯曾義燦所有，惟並非供本件犯罪所用之物，無庸宣告沒收
    ，附此敘明。
據上論斷，應依刑事訴訟法第273 條之1第1項、第299 條第1 項
前段，刑法第28條、第321 條第1 項第3 款、第41條第1 項前段
、第38條第1 項第2 款，刑法施行法第1 條之1 第1 項、第2 項
前段，中華民國九十六年罪犯減刑條例第2 條第1 項第3 款、第
7 條、第9 條，判決如主文。
本案經檢察官徐名駒到庭執行職務。
中    華    民    國    97    年    6    月    30    日
                        刑事第一庭法  官  洪英花
以上正本證明與原本無異。
如不服本判決，應於判決送達後10日內，向本院提出上訴狀，其
未敘述上訴之理由者並得於上訴期間屆滿後20日內向本院補提理
由書（均須按他造當事人之人數附繕本）。
                                  書記官  趙彩彤
中    華    民    國    97    年    6     月    30    日
附錄本件論罪科刑法條全文：
中華民國刑法第321 條（加重竊盜罪）
犯竊盜罪而有左列情形之一者，處6 月以上、5 年以下有期徒刑
：
一、於夜間侵入住宅或有人居住之建築物、船艦或隱匿其內而犯
    之者。
二、毀越門扇、牆垣或其他安全設備而犯之者。
三、攜帶兇器而犯之者。
四、結夥3 人以上而犯之者。
五、乘火災、水災或其他災害之際而犯之者。
六、在車站或埠頭而犯之者。
前項之未遂犯罰之。
附表
 ┌──┬───────────────┬────┬────┐
 │編號│  名稱                        │  數量  │所有人  │
 ├──┼───────────────┼────┼────┤
 │  1 │榔頭                          │  2支   │曾義燦  │
 ├──┼───────────────┼────┼────┤
 │  2 │活動板手                      │  1支   │曾義燦  │
 ├──┼───────────────┼────┼────┤
 │  3 │老虎鉗                        │  2支   │曾義燦  │
 ├──┼───────────────┼────┼────┤
 │  4 │一字起子                      │  1支   │曾義燦  │
 ├──┼───────────────┼────┼────┤
 │  5 │挫刀                          │  1支   │曾義燦  │
 ├──┼───────────────┼────┼────┤
 │  6 │美工刀                        │  1支   │曾義燦  │
 ├──┼───────────────┼────┼────┤
 │  7 │美工刀片                      │ 11片   │曾義燦  │
 ├──┼───────────────┼────┼────┤
 │  8 │尖嘴剪刀（電纜剪）            │  1支   │曾義燦  │
 ├──┼───────────────┼────┼────┤
 │  9 │自製彎刀                      │  2支   │曾義燦  │
 ├──┼───────────────┼────┼────┤
 │ 10 │手套                          │  4雙   │曾義燦  │
 └──┴───────────────┴────┴────┘


司法院資訊處製作；財團法人民間司法改革基金會備份。
